臺灣嘉義地方法院交通事件裁定　　　　　96年度交聲字第88號
原處分機關　交通部公路總局嘉義區監理所嘉義市監理站
異　議　人
即受處分人　甲○○
上列異議人即受處分人因違反道路交通管理處罰條例案件，對於
交通部公路總局嘉義區監理所嘉義市監理站於民國九十六年四月
十七日所為之處分（原處分案號：嘉監義裁字第裁七六—Ｌ00
000000號），聲明異議，本院裁定如下：
    主  文
異議駁回。
    理  由
一、按汽車駕駛人，駕駛汽車經測試檢定有下列情形之一者，處
    新臺幣（下同）一萬五千元以上六萬元以下罰鍰，並當場移
    置保管該汽車及吊扣其駕駛執照一年；因而肇事致人受傷者
    ，並吊扣其駕駛執照二年；致人重傷或死亡者，吊銷其駕駛
    執照，並不得再考領：一、酒精濃度超過規定標準。二、吸
    食毒品、迷幻藥、麻醉藥品及其相類似之管制藥品；汽車駕
    駛人拒絕接受第一項測試之檢定者，處新臺幣六萬元罰鍰，
    並當場移置保管該汽車及吊銷該駕駛執照；如肇事致人重傷
    或死亡者，吊銷該駕駛執照，並不得再考領；汽車駕駛人，
    曾依第三十五條第四項前段規定吊銷駕駛執照者，三年內不
    得考領駕駛執照，道路交通管理處罰條例第三十五條第一項
    、第四項及第六十七條第二項分別定有明文。
二、原處分意旨略以：異議人即受處分人甲○○於民國九十六年
    四月十一日凌晨一時十五分許，駕駛車牌號碼ＬＣＬ—七八
    八號重型機車，在嘉義市○○○路五四五巷二六弄二四號前
    ，為嘉義市警察局第一分局八掌派出所警員查獲，詎異議人
    拒絕接受酒精濃度測試，嘉義市警察局第一分局八掌派出所
    警員乙○○遂以異議人有拒絕接受酒測之違規行為填製嘉市
    警交字第Ｌ00000000號舉發違反道路交通管理事件
    通知單舉發，嗣異議人於到案日期前向原處分機關即交通部
    公路總局嘉義區監理所嘉義市監理站申訴，經原處分機關調
    查結果仍認異議人有上開違規行為，乃依道路交通管理處罰
    條例第三十五條第四項（漏引同條例第六十七條第二項）規
    定，於九十六年四月十七日以嘉監義裁字第裁七六—Ｌ00
    000000號裁決書，據以裁處異議人罰鍰六萬元，吊銷
    駕駛執照，三年內禁考之處分。
三、異議意旨略以：案發當時確有酒後駕車情形，惟因一時找不
    到地方人士請託說情，始遭員警開單舉發，為此聲明異議，
    請求撤銷原處分等情。
四、異議人對於其於九十六年四月十一日凌晨一時十五分許，駕
    駛車牌號碼ＬＣＬ—七八八號重型機車，在嘉義市○○○路
    五四五巷二六弄二四號前，為嘉義市警察局第一分局八掌派
    出所警員查獲之事實，並不爭執，惟以上開情詞置辯。經查
    ，上開違規事實，業據證人即舉發員警乙○○於本院證述：
    「我在九十六年四月十一日凌晨零點到二點的轄區巡邏勤務
    ，我們在嘉義市○○○路南向北行駛右轉一條沒有路名的道
    路往北行看到異議人停在路邊，我們開巡邏車過去的時候從
    後視鏡就看到異議人迴轉快速的跑掉，我們就覺得很可疑迴
    轉警車追上去，異議人停在民生南路五四五巷二六弄二四號
    前這時是凌晨一點十五分我們隨後就到達該處，當時異議人
    表示要找朋友，我就聞到異議人身上有酒味，我就請同事拿
    酒測器要對異議人酒測，我請異議人對酒測器吹氣，異議人
    就不吹並一直打電話，後來有一名年約四、五十歲的女子到
    現場，他們就說會吵到住戶，異議人表示去到派出所之後才
    願意配合酒測，我們就一起回到派出所，約在現場待了三十
    幾分鐘，回到派出所後我要拿酒測器給異議人吹氣，異議人
    又閃掉，我到凌晨二點四十分左右就開單告發異議人拒絕酒
    測」等語綦詳，徵諸證人乙○○為依法執行交通勤務之員警
    ，與異議人素不相識，並無宿怨，自應無甘冒自身觸犯偽證
    罪之風險而設詞誣攀受異議人之理，故其證言應為平允可信
    。異議人所辯因一時找不到地方人士請託說情，始遭員警開
    單舉發云云，顯不影響上開違規事實之認定，實無足採。
五、綜上所述，本件異議人既有上述駕駛車輛拒絕接受警方酒精
    濃度測試之違規事實，原處分機關依道路交通管理處罰條例
    第三十五條第四項（漏引同條例第六十七條第二項）之規定
    ，裁處異議人罰鍰六萬元，吊銷駕駛執照，三年內禁考之處
    分，並無不當。本件異議為無理由，應予駁回。
據上論斷，應依道路交通管理處罰條例第八十七條第二項，道路
交通案件處理辦法第十九條，裁定如主文。
中　　華　　民　　國　九十六　年    五　  月　三十一　日
                    交通法庭  法　官　鄭雅文
以上正本證明與原本無異。
如不服本裁定，應於裁定送達後五日內向本院提出抗告狀（應附
繕本）。
中　　華　　民　　國　九十六　年    五　  月　三十一　日
                            　書記官　鄭翔元
